臺灣臺南地方法院刑事判決
110年度交易字第840號
公  訴  人  臺灣臺南地方檢察署檢察官
被      告  李榮軒


上列被告因公共危險案件，經檢察官提起公訴（110年度偵字第1
1603號），本院判決如下：
    主  文
李榮軒駕駛動力交通工具而血液中酒精濃度達百分之零點零五以
上，處有期徒刑肆月，併科罰金新臺幣參萬元，有期徒刑如易科
罰金，罰金如易服勞役，均以新臺幣壹仟元折算壹日。
    犯罪事實
一、李榮軒於民國110年4月18日18時許，在臺南市左鎮區榮和里
    某友人之住處飲用啤酒若干，知悉飲酒後已達不得駕駛動力
    交通工具之程度，仍不顧大眾行車之公共安全，基於酒後駕
    駛動力交通工具之犯意，於同日22時26分前某時許，駕駛車
    牌號碼000-000號普通重型機車（下稱本案機車）上路，其
    於同日22時26分許駕駛本案機車行經臺南市左鎮區內庄里南
    171線12.1公里處，因不勝酒力致注意力及控制力降低，不
    慎自摔，人、車倒地，而受有軀幹及左上肢鈍挫傷等傷害，
    經路人撥打110專線報警，經警到場處理，將李榮軒送往衛
    生福利部臺南醫院新化分院（下稱衛福部臺南新化分院），
    於翌（19）日0時23分許委託醫護人員對其施以抽血測試，
    測得其血液中酒精濃度為263mg/dl（即血液中酒精濃度為0.
    263％），始悉上情。
二、案經臺南市政府警察局新化分局報告臺灣臺南地方檢察署檢
    察官偵查起訴。
    理  由
一、本案下列所引之供述證據，檢察官、被告李榮軒於本院依法
    調查上開證據之過程中，均已明瞭其內容而足以判斷有無刑
    事訴訟法第159條第1項不得為證據之情事，而於本院準備程
    序及本案言詞辯論程序就相關事證之證據能力均未聲明異議
    ，本院審酌該等證據作成時之情況，並無違法取證或其他瑕
    疵，認為適於作為本案認定事實之依據，該等供述證據自得
    為本案之證據使用。其餘引用之非供述證據，均與本案犯罪
    待證事實具有證據關聯性，且無證據證明有何違法取證之情
    事，並經本院於審理期日依法踐行調查證據程序，亦得為本
    案之證據使用。
二、訊據被告雖坦承有於上開時間、地點飲酒後自摔，人、車倒
    地，並受有上開傷害，然矢口否認有何不能安全駕駛致交通
    危險犯行，辯稱：我是牽著本案機車步行，沒有酒後駕車等
    語。
三、經查：
　㈠被告於110年4月18日18時許，在臺南市左鎮區榮和里某友人
    之住處飲用啤酒若干，被告及其本案機車於同日22時26分前
    某時許離開其友人住處，被告於同日22時26分許行經臺南市
    左鎮區內庄里南171線12.1公里處，不慎自摔，人、車倒地
    ，而受有軀幹及左上肢鈍挫傷等傷害，經路人撥打110專線
    報警，經警到場處理，將被告送往衛福部臺南新化分院，於
    翌（19）日0時23分許經警委託醫護人員對其施以抽血測試
    ，測得其血液中酒精濃度為263mg/dl（即血液中酒精濃度為
    0.263％）等事實，為被告於本院審理時所不爭執（本院卷第
    27頁），並有道路交通事故現場圖（警卷第11頁）、道路交
    通事故調查報告表㈠、㈡（警卷第13至15頁）、衛福部臺南新
    化分院急診生化檢驗檢驗結果（警卷第17頁）、舉發違反道
    路交通管理事件通知單（警卷第19頁）各1份、現場照片8張
    （警卷第21至27頁）、衛福部臺南新化分院診斷證明書（警
    卷第29頁）、臺南市政府警察局新化分局110年11月7日南市
    警化偵字第1100572384號函檢附110報案紀錄單、員警職務
    報告（本院卷第39至43頁）各1份在卷可參，上開事實，首
    堪認定。
　㈡經本院當庭勘驗案發日到場處理員警之密錄器畫面，員警到
    場時，被告倒在本案現場（臺南市左鎮區內庄里南171線12.
    1公里處），整個身體是左側躺倒在馬路上，在畫面中可見
    ，被告雙腳分別橫跨在傾倒的機車兩邊，臀部在機車坐墊上
    ，呈現騎乘姿勢，員警詢問被告這臺車是誰的，被告答稱「
    是我騎的」等語，有本院勘驗筆錄、勘驗畫面擷圖各1份在
    卷可佐（本院卷第58至62、67至73頁）。故被告在自摔倒地
    前是坐在機車坐墊上，採取騎乘姿勢。而通常情形下，牽機
    車步行者會走在機車的右側或左側，不會採取騎乘姿勢，足
    見被告自摔倒地前是在駕駛本案機車，非牽著機車步行。又
    被告自摔倒地，因而受有軀幹及左上肢鈍挫傷等傷害，其安
    全帽、拖鞋等私人物品亦四散各處，有前揭診斷證明書、現
    場照片可參，衡之常情，若被告是牽著機車步行，其速度必
    然較慢，若自行倒地，應不至於受有上開程度之傷害，其私
    人物品亦不至於會四散各處，更加證明被告自摔倒地前是在
    駕駛本案機車。而非牽著機車步行。
　㈢被告於110年4月26日警詢時供稱：（員警：齁啊你喝完，你
    說你喝到20時，大約8點左右，啊你喝完大概幾點騎機車的
    ？）被告：6點、8點……就回去了。（員警：齁你騎到家裡需
    要騎2小時喔？）被告：我聽不懂你的意思。（員警：齁我
    聽不懂你的意思，你說你喝到8點，啊發生的時候是接近22
    時30分，你說你喝到8點，你就騎機車了？）被告：嘿（點
    頭）。（員警：要去哪裡？啊你在這段期間，從菜寮騎到岡
    林，還沒到家，需要騎2個多小時喔？）被告：……（語焉不
    詳），我就開始騎了。（員警：喝完你就馬上騎車了？）被
    告：嘿（點頭）。（員警：齁這樣沒關係，你喝完就馬上騎
    車了嗎？）被告：馬上騎車了。就結束了啊！（員警：啊就
    8點喝完，你說你喝到8點嘛！）被告：結束了啊！（員警：
    8點後，你就……）被告：嗯（點頭），騎車啦！（員警：8點
    就開始騎了？）被告：嗯（點頭）等語，有本院勘驗筆錄1
    份在卷可稽（本院卷第54至55頁）。依被告於警詢所述，亦
    足證其確有酒後駕駛本案機車之行為。
　㈣綜上所述，本案事證明確，被告上開所辯，僅屬事後卸責之
    詞，並非可採，被告上開酒後駕車犯行，堪以認定，應予依
    法論科。
四、論罪科刑：
　㈠核被告所為，係犯刑法第185條之3第1項第1款之血液中酒精
    濃度達0.05％以上而駕駛動力交通工具罪。
　㈡爰審酌被告前因犯不能安全駕駛致交通危險罪，經本院以97
    年度交簡字第1886號判決判處罰金新臺幣9萬元確定，有臺
    灣高等法院被告前案紀錄表1份在卷可參，是被告先前已有
    不能安全駕駛致交通危險之前案紀錄，應知悉酒後不能駕駛
    動力交通工具及酒後駕車之危險性，被告竟不知悔改，於飲
    酒後血液中酒精濃度達0.263％之情況下，仍駕駛普通重型機
    車於公眾往來之道路上，並因不勝酒力，自摔倒地，顯示被
    告除漠視自身安危，更置他人之交通安全於不顧，其行為應
    受有相當程度之處罰；並考量其犯後否認犯行，飾詞矯飾，
    尚無悔意；兼衡其前次酒駕遭查獲與本次酒駕行為時間間隔
    ，及本次未肇事造成他人受傷，暨其自陳教育程度為國中畢
    業，離婚，小孩2個均已成年，自己在家裡做五金工廠，家
    庭經濟狀況小康（本院卷第91頁）等一切情狀，量處如主文
    所示之刑，並諭知有期徒刑如易科罰金，罰金如易服勞役之
    折算標準，以資警惕。
據上論斷，應依刑事訴訟法第299條第1項前段，判決如主文。
本案經檢察官蘇聖涵提起公訴，檢察官紀芊宇到庭執行職務。
中　　華　　民　　國　　110 　年　　12　　月　　30　　日
　　　　　　　　　刑事第十一庭  法　官　張郁昇
以上正本證明與原本無異。
如不服本判決應於收受本判決後20日內向本院提出上訴書狀，並
應敘述具體理由。其未敘述上訴理由者，應於上訴期間屆滿後20
日內向本院補提理由書狀（均須按他造當事人之人數附繕本）「
切勿逕送上級法院」。 
　　　　　　　　　　　　　　　　書記官  黃敏純
中　　華　　民　　國　　110 　年　　12　　月　　30　　日
附錄本案論罪科刑法條：
中華民國刑法第185條之3
駕駛動力交通工具而有下列情形之一者，處 2 年以下有期徒刑
，得併科 20 萬元以下罰金：
一、吐氣所含酒精濃度達每公升零點二五毫克或血液中酒精濃度
    達百分之零點零五以上。
二、有前款以外之其他情事足認服用酒類或其他相類之物，致不
    能安全駕駛。
三、服用毒品、麻醉藥品或其他相類之物，致不能安全駕駛。
因而致人於死者，處 3 年以上 10 年以下有期徒刑；致重傷者
，處 1 年以上 7 年以下有期徒刑。
曾犯本條或陸海空軍刑法第 54 條之罪，經有罪判決確定或經緩
起訴處分確定，於五年內再犯第 1 項之罪因而致人於死者，處
無期徒刑或 5 年以上有期徒刑；致重傷者，處 3 年以上 10 年
以下有期徒刑。